【裁判字號】    94,訴,254
【裁判日期】    950718
【裁判案由】    毒品危害防制條例
【裁判全文】
臺灣臺東地方法院刑事判決               94年度訴字第254號
公  訴  人  臺灣臺東地方法院檢察署檢察官
被      告  甲○○
上列被告因違反毒品危害防制條例案件，經檢察官提起公訴（九
十四年度偵字第二０三一號），本院判決如下：
    主  文
甲○○連續轉讓第二級毒品，累犯，處有期徒刑貳年。扣案第二
級毒品甲基安非他命玖包（毛重肆點貳伍公克）沒收銷燬之。
    事  實
一、甲○○前曾於民國九十三年間因違反毒品危害防制條例案件
    ，經本院判處有期徒刑四月確定，於九十四年二月四日易科
    罰金執行完畢。竟不知悔改，基於轉讓第二級毒品安非他命
    之概括犯意，於九十四年六月底起至同年八月二十四日止，
    在臺東縣臺東市○○路四五六號及同市○○路○段六三二巷
    七四號三樓等處，以每週一至二次，連續轉讓第二級毒品安
    非他命予丙○○供其施用（丙○○施用毒品部分另經觀察勒
    戒處分），嗣於同年八月二十六日，在上開中興路一段六三
    二巷七四號三樓處為警扣得甲○○持有之第二級毒品甲基安
    非他命九包（毛重四三點二五公克），而查知上情。
二、案經臺東縣警察局移送臺灣臺東地方法院檢察署檢察官偵查
    起訴。
    理  由
一、訊據被告甲○○矢口否認有何轉讓第二級毒品安非他命之犯
    行，辯稱：伊持有之安非他命，均係買來供自己施用，並未
    轉讓毒品予丙○○，伊僅曾向丙○○借一萬五千元，用供繳
    納罰金云云。惟查：上開犯罪事實，業據搜索當時為警共同
    查獲之證人丙○○迭於偵查中及本院審理時均一再結證明確
    ，且證人丙○○確因施用第二級毒品安非他命，經送觀察勒
    戒處分一情，亦有臺灣高等法院被告前案紀錄表一紙在卷可
    稽。被告雖於警詢及偵查中辯以：丙○○曾拿一萬五千與伊
    共同購買安非他命，且丙○○會不定時前往伊住處拿取伊個
    人所有之安非他命云云；然經檢察官質之證人丙○○後，證
    人則證以：一萬五千元係被告要繳交易科罰金而向其借貸等
    語後，再質之被告始改稱：因執行檢察官同意讓伊分期繳納
    ，伊因此向證人表示將一萬五千元用以共同購買安非他命云
    云（核退卷第十二至十三頁），嗣於本院審理時，再供稱：
    並未與證人一同購買安非他命，一萬五千元係向證人借來繳
    罰金云云，前後辯解不一，足認證人前開前後一致之證詞為
    可信，被告前開辯解顯係臨訟卸責之詞不足採信。本件被告
    犯行至堪認定，應依法論科。
二、被告行為後刑法業於九十四年七月一日修正公布施行，依修
    正前刑法第五十六條規定，本件被告所為先後多次犯行，時
    間緊密，犯罪構成要件相同，顯係基於概括犯意而為，如依
    修正前刑法第五十六條之規定，雖為連續犯，應以一罪論，
    然依新法之規定，已刪除連續犯之規定，本不能再論以一罪
    ，而應論以數罪而加以併罰；又本件被告關於累犯部分，因
    前所犯之罪為故意犯罪，是適用新舊法結果並無異，故綜合
    前開比較結果，本法律不可割裂適用之原則，仍以修正前刑
    法有利於行為人，自應依修正後刑法第二條第一項前段（本
    條本身無比較之問題）之規定，仍應適用修正前刑法論以連
    續犯及累犯。是核被告所為，係犯毒品危害防制條例第八條
    第二項之轉讓第二級毒品罪。被告持有第二級毒品安非他命
    之低度行為，為轉讓之高度行為所吸收，不另論罪。而被告
    先後多次轉讓第二級毒品安非他命之犯行，時間緊接，方法
    相同，且觸犯構成要件相同之罪名，顯係基於概括犯意反覆
    為之，為連續犯，應依修正前刑法第五十六條規定論以一罪
    並加重其刑。查被告前曾於九十三年間因違反毒品危害防制
    條例案件，經本院判處有期徒刑四月確定，於九十四年二月
    四日易科罰金執行完畢，有臺灣高等法院被告前案紀錄表在
    卷可憑，被告受有期徒刑執行完畢後，五年以內再犯本件有
    期徒刑以上之罪，為累犯，應依刑法第四十七條規定加重其
    刑，並遞加重之。爰審酌被告有多次犯罪前科，素行不佳，
    及其連續多次轉讓毒品之行為已嚴重戕害他人健康，犯罪後
    仍一再否認犯行等一切情狀，量處如主文所示之刑。另扣案
    白色透明晶體九包（毛重四三點二五公克），檢出含第二級
    毒品甲基安非他命成分，有慈濟大學濫用藥物檢驗中心九十
    五年一月十六日慈大藥字第九五０一一六０四號鑑定書一份
    在卷可參，確係查獲之毒品，自應依毒品危害防制條例第十
    八條第一項前段宣告沒收銷燬之。
據上論斷，應依刑事訴訟法第二百九十九條第一項前段，毒品危
害防制條例第八條第二項、第十八條第一項前段，刑法第二條第
一項前段、修正前同法第十一條前段、第五十六條、第四十七條
，判決如主文。
本案經檢察官乙○○到庭執行職務
中    華    民    國    95    年    07    月    18    日
                  刑事第二庭審判長法  官  李勝琛
                                  法  官  連雅婷
                                  法  官  林恒祺
以上正本證明與原本無異。
如不服本判決，應於判決送達後10日內向本院提出上訴狀（須附
繕本）。
「切勿逕送上級法院」
                                  書記官  陳美鄉
中    華    民    國    95    年    7     月    20    日
附記：
毒品危害防制條例第8條第2項：
轉讓第二級毒品者，處 6 月以上 5 年以下有期徒刑，得併科新
臺幣 70 萬元以下罰金。
毒品危害防制條例第18條第1項前段：
查獲之第一、二級毒品及專供製造或施用第一、二級毒品之器具
，不問屬於犯人與否，均沒收銷燬之；查獲之第三、四級毒品及
製造或施用毒品之器具，無正當理由而擅自持有者，均沒入銷燬
之。但合於醫藥、研究或訓練之用者，得不予銷燬。


司法院資訊處製作；財團法人民間司法改革基金會備份。
